臺灣新北地方法院三重簡易庭小額民事判決
   　　　　　　　　　　　　　　　　110年度重小字第2979號
原      告  陳婉婷  
被      告  楊雅晴  
上列當事人間請求侵權行為損害賠償事件，原告提起刑事附帶民
事訴訟（110年度簡附民字第40號），經刑事庭裁定移送審理，
於民國111年1月26日言詞辯論終結，本院判決如下：
    主  文
被告應給付原告新臺幣貳萬元。
本判決得假執行。
    理 由 要 領
壹、程序方面  
　　按訴狀送達後，原告不得將原訴變更或追加他訴，但擴張或
    減縮應受判決事項之聲明者，不在此限；簡易訴訟程序，除
    本章別有規定外，仍適用第一章通常訴訟程序之規定；第43
    6條之規定，於小額程序準用之，民事訴訟法第255條第1項
    第3款、第436條第2項、第436條之23分別定有明文。本件原
    告起訴時原請求被告應給付原告新臺幣（下同）2萬元，及
    自起訴狀繕本送達翌日起至清償日止，按年息百分之5計算
    之利息。嗣原告於111年2月18日言詞辯論期間當庭捨棄利息
    部分之請求，核原告前揭變更，屬縮減應受判決事項之聲明
    ，揆諸前開說明，應予准許。
貳、實體方面 
一、原告主張：
    被告明知將金融機構帳戶交予他人使用，可能因此供不法份
    子利用以使受害人將款項匯入後，再予提領使用，並預見可
    能因而幫助他人從事不法犯罪，竟仍基於幫助詐欺之未必故
    意，與某詐欺集團之成員約定提供帳戶可以取得報酬，於民
    國109年12月初某時許，在位於新北市三重區大同市場附近
    之便利商店內，以店到店之方式，將其所申辦之兆豐國際商
    業銀行帳號00000000000號帳戶（下稱兆豐銀行帳戶）之提
    款卡，寄送予詐欺集團成員指定之人，並更改系爭帳戶密碼
    為該集團成員指定之密碼，供其等所屬詐欺集團成員使用。
    嗣該詐欺集團成員取得被告上開帳戶之提款卡後，即意圖為
    自己不法之所有，基於詐欺取財之犯意聯絡，於109年12月1
    1日透過網際網路連結至臉書網站，以暱稱「李政杰」之名
    義，刊登販售IPHONE12手機之不實訊息，適原告上網瀏覽臉
    書網站，發現上開訊息，致陷於錯誤而於109年12月11日17
    時29分許匯款2萬元至被告上開兆豐銀行帳戶。嗣原告察覺
    有異報警處理，原告因而共受有2萬元之財產上損害，爰依
    侵權行為之法律關係提起本件訴訟，並聲明：被告應給付原
    告2萬元，及自起訴狀繕本送達翌日起至清償日止，按年息
    百分之5計算之利息。
二、被告則以：並未實際取得原告所匯款之2萬元等語置辯，並
    聲明：原告之訴駁回。
三、得心證之理由：
（一）原告主張之前揭事實，業經本院刑事庭以110年度審簡字
      第326號詐欺案件認定屬實，被告並因而犯幫助犯詐欺取
      財罪，處拘役50日，如易科罰金，以1,000元折算1日確定
      在案，有前開判決影本在卷可參（本院卷第13至第18頁）
      核屬相符，並為被告所不爭執，堪認原告之主張為真實。
（二）按因故意或過失，不法侵害他人之權利者，負損害賠償責
      任；數人共同不法侵害他人之權利者，連帶負損害賠償責
      任。不能知其中孰為加害人者亦同。造意人及幫助人，視
      為共同行為人，民法第184條第1項前段、第185條分別定
      有明文。被告雖辯稱並未實際取得原告所匯款之2萬元云
      云，然其前開所為係與他人共同故意不法侵害原告之財產
      權，造成原告受有損害，揆諸上開規定，自應負損害賠償
      責任。從而，原告本於侵權行為損害賠償之法律關係，請
      求被告給付如主文第1項所示之金額，為有理由，應為准
      許。
四、本件係小額訴訟所為被告敗訴之判決，應依職權宣告假執行
    。原告聲請願供擔保，請准宣告假執行，並無必要。又本件
    為附帶民事訴訟，免徵裁判費，且未生任何訴訟費用，爰不
    命訴訟費用之負擔。
中    華    民    國   111    年    2     月    18　  日
                  臺灣新北地方法院三重簡易庭
                      法      官  王雅婷
以上正本係照原本作成。
如不服本判決，應於送達後20日內，向本院提出上訴狀，並表明
上訴理由（上訴理由應表明一、原判決所違背之法令及具體內容
。二、依訴訟資料可認為原判決有違背法令之具體事實。），如
於本判決宣示後送達前提起上訴者，應於判決送達後20日內補提
上訴理由書（須附繕本），如未於上訴後20日內補提合法上訴理
由書，法院得逕以裁定駁回上訴。
中    華    民    國   111    年    2     月    18　  日
                      書  記  官  陳芊卉